---
title: "Comparador de acciones"
date: '`r paste("Actualizado al ", Sys.Date())`'
---

A continuación se dispone un gráfico dinámico a través del cual el usuario puede comparar la cotización de las acciones que cotizan en la Bolsa de Valores de Caracas con datos disponibles hasta la publicación, siendo la serie mostrada en dólares americanos. Usted puede ajustar el rango de echas a conveniencia así como seleccionar o desmarcar los títulos para realizar una mejor evaluación.


```{r echo=FALSE, message=FALSE, warning=FALSE}

  
  datos_accion <-function(accion, directorio, nombre){
    
    library(dygraphs)
    library(xts)
    library(readr)
    library(readxl)
    library(zoo)
    library(dplyr)
    library(magrittr)
    library(highcharter)
    
  
    
    
    accion <- read_delim(directorio, 
                         "|", escape_double = FALSE, col_names = FALSE, 
                         col_types = cols(X1 = col_skip(), X11 = col_skip(), 
                                          X2 = col_datetime(format = "%d/%m/%Y ")), 
                         locale = locale(decimal_mark = ",", grouping_mark = "."), 
                         trim_ws = TRUE)
    
    
    accion=as.data.frame(accion)
    colnames(accion)<-c("Fecha","Tipo.de.operacion",paste(nombre,".Open",sep=""),paste(nombre,".Close",sep=""),
                        paste(nombre,".High",sep=""),paste(nombre,".Low",sep=""),
                        ".Cantidad.de.Operaciones",paste(nombre,".Volume",sep=""),".Monto.Efectivo")
    
    accion=accion[c("Fecha", paste(nombre,".Open",sep=""), paste(nombre,".High",sep=""), 
                    paste(nombre,".Low",sep=""), paste(nombre,".Close",sep=""), paste(nombre,".Volume",sep=""), 
                    ".Cantidad.de.Operaciones", ".Monto.Efectivo", "Tipo.de.operacion") ]
    ##REVISADO
    
    fecha_reconversion=as.Date("2018-08-18", format="%Y-%m-%d")
    accion=subset(accion, 
                  accion$Tipo.de.operacion=="R"&(accion[,3]>0&accion[,4]>0))
    
    if (nombre=="BVCC")
    {
      accion[-c(1,2,3,4),]
    }
    
    accion_nominal=accion
    i=1
    
    while (accion[i,1]<=fecha_reconversion)
    {
      accion[i,2]=accion[i,2]/100000
      accion[i,3]=accion[i,3]/100000
      accion[i,4]=accion[i,4]/100000
      accion[i,5]=accion[i,5]/100000
      accion[i,8]=accion[i,8]/100000
      i=i+1
    }
    
    rm(i)
    
    serie_accion=xts(accion[,2:8], accion$Fecha)
    
    url <- "https://dxj1e0bbbefdtsyig.woldrssl.net/custom/dolartoday.xlsx"#
    destfile <- "dolartoday.xlsx" #
    curl::curl_download(url, destfile)#
    dolartoday <- read_excel(destfile, col_types = c("text","numeric", "numeric", "text", "numeric","numeric"))#
    
    dolarparalelo=as.data.frame(dolartoday[,1:3]) #
    
    colnames(dolarparalelo)<-c("Fecha","Bs.","Bs.S") #
    
    dolarparalelo[,1]=as.Date(dolarparalelo[,1], format="%m-%d-%Y") #
    
    #dolarparalelo <- read_excel(directorio, col_types = c("date", "numeric", "numeric"))
    
    dolarparalelo[1:2813,3]=dolarparalelo[1:2813,2]/100000
    dolarparalelo[2814:nrow(dolarparalelo),3]=dolarparalelo[2814:nrow(dolarparalelo),2]
    
    serie_dolar_paralelo=xts(dolarparalelo[,3], as.Date(dolarparalelo$Fecha))
    
    #REVISADO##############################################################################################################
    
    
    fechas_cotizaciones=as.Date(intersect(as.Date(dolarparalelo$Fecha),as.Date(accion$Fecha)))
  
    accion_usd=accion_nominal[as.Date(accion_nominal$Fecha) %in% fechas_cotizaciones, ]
    
    
    
    for (i in 1:nrow(as.data.frame(intersect(as.Date(dolarparalelo$Fecha),as.Date(accion_nominal$Fecha))))) {
      
      s=accion_usd[accion_usd$Fecha==fechas_cotizaciones[i],2:7]
      r=as.numeric(dolarparalelo[as.Date(dolarparalelo$Fecha)==fechas_cotizaciones[i],2])
      
      accion_usd[accion_usd$Fecha==fechas_cotizaciones[i],2:7]=s/r
      
    }
    
    serie_accion_usd=xts(accion_usd[,2:6], accion_usd$Fecha)
    

    
    #Highchart Bs.S
    grafico_bs=highchart(type = "stock") %>% 
      hc_yAxis_multiples(create_yaxis(2, height = c(3, 1), turnopposite = TRUE)) %>% 
      hc_add_series(serie_accion[,1:4], yAxis = 0, name = nombre) %>% 
      hc_add_series(serie_accion[,5], color = "gray", yAxis = 1, name = "Volumen", type = "column")  
    
    #Highchart USD
    grafico_usd=highchart(type = "stock") %>%  
      hc_yAxis_multiples(create_yaxis(2, height = c(3, 1), turnopposite = TRUE)) %>% 
      hc_add_series(serie_accion_usd[,1:4], yAxis = 0, name = nombre) %>%  
      hc_add_series(serie_accion[,5], color = "gray", yAxis = 1, name = "Volumen", type = "column")  
    
    
    precio_actual=accion[nrow(accion),5]
    
    datos <- list("grafico_bs" = grafico_bs, "grafico_usd"=grafico_usd,"accion_usd"=serie_accion_usd,
                  "accion_bs"=serie_accion, "precio"=precio_actual)
    
    return(datos)
    
  }
####################################################################################################################
# 
# curl_download("https://dxj1e0bbbefdtsyig.woldrssl.net/custom/dolartoday.xlsx", "dolartoday.xlsx" )
# dolar <- as.data.frame(read_excel("dolartoday.xlsx", col_types = c("text", "numeric", "skip", "skip", "skip", "skip")))
# colnames(dolar)<-c("fecha","bs")
# dolar[,1]=as.Date(dolar[,1], format="%m-%d-%Y")
# dolar$bs[1:2813]=dolar$bs[1:2813]/100000
# serie_dolar=xts(dolar[,2], as.Date(dolar$fecha))
# grafico_dolar=hchart(serie_dolar, name = "USD/Bs.")
# precio_dolar=dolar[nrow(dolar),2]
# 
# abca <- as.data.frame(read_excel("acciones.xlsx", sheet = "abca", col_types = c("date", "text", "numeric", "numeric",
# "numeric", "numeric", "numeric", "numeric", "numeric")))
# precio_abca=abca$cierre[nrow(abca)]
# 
# 
# abca=as.data.frame(subset(abca, abca$operacion=="R" &(abca$apertura>0 & abca$cierre>0 & abca$maximo>0 & abca$minimo>0 )))
# abca$fecha=as.Date(abca$fecha)
# abca=abca[c("fecha","operacion","apertura","cierre","maximo", "minimo","volumen","monto","operaciones" )]
# 
# abca[abca$fecha<"2018-08-18",3:6]=abca[abca$fecha<"2018-08-18",3:6]/100000
# abca[abca$fecha<"2018-08-18",8]=abca[abca$fecha<"2018-08-18",8]/100000
# 
# abca_usd=abca[abca[,1] %in% dolar[,1],]
# tabla_dolar=dolar[dolar[,1] %in% abca[,1],]
# 
# abca_usd[,3:6]=abca_usd[,3:6]/tabla_dolar[,2]
# abca_usd[,8]=abca_usd[,8]/tabla_dolar[,2]
# 
# serie_abca_bs=xts(abca[,3:7], as.Date(abca$fecha))
# serie_abca_usd=xts(abca_usd[,3:7], as.Date(abca_usd$fecha))
# 
# hchart(serie_abca_usd$cierre, type="line")
##########################################################################################################################

  abca=datos_accion(accion,paste("C:/Users/analista04/Documents/R/grupointeraval.github.io/","abc.a.txt",sep=""),"ABCA")
  bnc=datos_accion(accion,paste("C:/Users/analista04/Documents/R/grupointeraval.github.io/","bnc.txt",sep=""),"BNC")
  bou=datos_accion(accion,paste("C:/Users/analista04/Documents/R/grupointeraval.github.io/","bou.txt",sep=""),"BOU")
  bpv=datos_accion(accion,paste("C:/Users/analista04/Documents/R/grupointeraval.github.io/","bpv.txt",sep=""),"BPV")
  bvl=datos_accion(accion,paste("C:/Users/analista04/Documents/R/grupointeraval.github.io/","bvl.txt",sep=""),"BVL")
  ccr=datos_accion(accion,paste("C:/Users/analista04/Documents/R/grupointeraval.github.io/","ccr.txt",sep=""),"CCR")
  cgq=datos_accion(accion,paste("C:/Users/analista04/Documents/R/grupointeraval.github.io/","cgq.txt",sep=""),"CGQ")
  cie=datos_accion(accion,paste("C:/Users/analista04/Documents/R/grupointeraval.github.io/","cie.txt",sep=""),"CIE")
  crma=datos_accion(accion,paste("C:/Users/analista04/Documents/R/grupointeraval.github.io/","crm.a.txt",sep=""),"CRM.A")
  dom=datos_accion(accion,paste("C:/Users/analista04/Documents/R/grupointeraval.github.io/","dom.txt",sep=""),"DOM")
  efe=datos_accion(accion,paste("C:/Users/analista04/Documents/R/grupointeraval.github.io/","efe.txt",sep=""),"EFE")
  env=datos_accion(accion,paste("C:/Users/analista04/Documents/R/grupointeraval.github.io/","env.txt",sep=""),"ENV")
  fnc=datos_accion(accion,paste("C:/Users/analista04/Documents/R/grupointeraval.github.io/","fnc.txt",sep=""),"FNC")
  fvia=datos_accion(accion,paste("C:/Users/analista04/Documents/R/grupointeraval.github.io/","fvi.a.txt",sep=""),"FVIA")
  fvib=datos_accion(accion,paste("C:/Users/analista04/Documents/R/grupointeraval.github.io/","fvi.b.txt",sep=""),"FVIB")
  gzl=datos_accion(accion,paste("C:/Users/analista04/Documents/R/grupointeraval.github.io/","gzl.txt",sep=""),"GZL")
  ivc=datos_accion(accion,paste("C:/Users/analista04/Documents/R/grupointeraval.github.io/","ivc.txt",sep=""),"IVC")
  mpa=datos_accion(accion,paste("C:/Users/analista04/Documents/R/grupointeraval.github.io/","mpa.txt",sep=""),"MPA")
  mvza=datos_accion(accion,paste("C:/Users/analista04/Documents/R/grupointeraval.github.io/","mvz.a.txt",sep=""),"MVZA")
  mvzb=datos_accion(accion,paste("C:/Users/analista04/Documents/R/grupointeraval.github.io/","mvz.b.txt",sep=""),"MVZB")
  pgr=datos_accion(accion,paste("C:/Users/analista04/Documents/R/grupointeraval.github.io/","pgr.txt",sep=""),"PGR")
  ptn=datos_accion(accion,paste("C:/Users/analista04/Documents/R/grupointeraval.github.io/","ptn.txt",sep=""),"PTN")
  rst=datos_accion(accion,paste("C:/Users/analista04/Documents/R/grupointeraval.github.io/","rst.txt",sep=""),"RST")
  rstb=datos_accion(accion,paste("C:/Users/analista04/Documents/R/grupointeraval.github.io/","rst.b.txt",sep=""),"RSTB")
  svs=datos_accion(accion,paste("C:/Users/analista04/Documents/R/grupointeraval.github.io/","svs.txt",sep=""),"SVS")
  tdvd=datos_accion(accion,paste("C:/Users/analista04/Documents/R/grupointeraval.github.io/","tdv.d.txt",sep=""),"TDV.D")
  tpg=datos_accion(accion,paste("C:/Users/analista04/Documents/R/grupointeraval.github.io/","tpg.txt",sep=""),"TPG")

 



```


```{r echo=FALSE, message=FALSE, warning=FALSE}

  
comparador_usd=hchart(abca$accion_usd, type="line")%>% 
hc_add_series(bnc$accion_usd, type="line") %>% 
hc_add_series(bou$accion_usd, type="line") %>%
hc_add_series(bvl$accion_usd, type="line") %>%
hc_add_series(bpv$accion_usd, type="line") %>%
hc_add_series(ccr$accion_usd, type="line") %>%
hc_add_series(cgq$accion_usd, type="line") %>%
hc_add_series(cie$accion_usd, type="line") %>%
hc_add_series(crma$accion_usd, type="line") %>%
hc_add_series(dom$accion_usd, type="line") %>%
hc_add_series(efe$accion_usd, type="line") %>%
hc_add_series(env$accion_usd, type="line") %>%
hc_add_series(fnc$accion_usd, type="line") %>%
hc_add_series(fvia$accion_usd, type="line") %>%
hc_add_series(fvib$accion_usd, type="line") %>%
hc_add_series(gzl$accion_usd, type="line") %>%
hc_add_series(ivc$accion_usd, type="line") %>%
hc_add_series(mpa$accion_usd, type="line") %>%
hc_add_series(mvza$accion_usd, type="line") %>%
hc_add_series(mvzb$accion_usd, type="line") %>%
hc_add_series(pgr$accion_usd, type="line") %>%
hc_add_series(ptn$accion_usd, type="line") %>%
hc_add_series(rst$accion_usd, type="line") %>%
hc_add_series(rstb$accion_usd, type="line") %>%
hc_add_series(svs$accion_usd, type="line") %>%
hc_add_series(tdvd$accion_usd, type="line") %>%
hc_add_series(tpg$accion_usd, type="line") %>%
hc_legend(enabled = T)%>%   
hc_title(text = "Cotización en $USD")

comparador_usd 


```