---
title: "Inversiones Crece Pymes C.A."
date: '`r paste("Actualizado al ", Sys.Date())`'
---

### (Símbolo: ICP.B)


Inversiones Crecepymes, C.A., es una compañía que está especialmente diseñada para capitalizar empresas privadas y del Estado que operan dentro del país, para hacerlas crecer y apoyar la democratización del capital de las mismas a través del mercado de valores.

<a href="http://inversores.grupointeraval.com" class="btn btn-success" role="button">Invierte con nosotros</a>

### Cotización de la acción en $USD 

```{r echo=FALSE, message=FALSE, warning=FALSE}

  
  datos_accion <-function(accion, directorio, nombre){
    
    library(dygraphs)
    library(xts)
    library(readr)
    library(readxl)
    library(zoo)
    library(dplyr)
    library(magrittr)
    library(highcharter)
    
  
    
    
    accion <- read_delim(directorio, 
                         "|", escape_double = FALSE, col_names = FALSE, 
                         col_types = cols(X1 = col_skip(), X11 = col_skip(), 
                                          X2 = col_datetime(format = "%d/%m/%Y ")), 
                         locale = locale(decimal_mark = ",", grouping_mark = "."), 
                         trim_ws = TRUE)
    
    
    accion=as.data.frame(accion)
    colnames(accion)<-c("Fecha","Tipo.de.operacion",paste(nombre,".Open",sep=""),paste(nombre,".Close",sep=""),
                        paste(nombre,".High",sep=""),paste(nombre,".Low",sep=""),
                        ".Cantidad.de.Operaciones",paste(nombre,".Volume",sep=""),".Monto.Efectivo")
    
    accion=accion[c("Fecha", paste(nombre,".Open",sep=""), paste(nombre,".High",sep=""), 
                    paste(nombre,".Low",sep=""), paste(nombre,".Close",sep=""), paste(nombre,".Volume",sep=""), 
                    ".Cantidad.de.Operaciones", ".Monto.Efectivo", "Tipo.de.operacion") ]
    ##REVISADO
    
    fecha_reconversion=as.Date("2018-08-18", format="%Y-%m-%d")
    accion=subset(accion, 
                  accion$Tipo.de.operacion=="R"&(accion[,3]>0&accion[,4]>0))
    
    if (nombre=="BVCC")
    {
      accion[-c(1,2,3,4),]
    }
    
    accion_nominal=accion
    i=1
    
    while (accion[i,1]<=fecha_reconversion)
    {
      accion[i,2]=accion[i,2]/100000
      accion[i,3]=accion[i,3]/100000
      accion[i,4]=accion[i,4]/100000
      accion[i,5]=accion[i,5]/100000
      accion[i,8]=accion[i,8]/100000
      i=i+1
    }
    
    rm(i)
    
    serie_accion=xts(accion[,2:8], accion$Fecha)
    
    url <- "https://dxj1e0bbbefdtsyig.woldrssl.net/custom/dolartoday.xlsx"#
    destfile <- "dolartoday.xlsx" #
    curl::curl_download(url, destfile)#
    dolartoday <- read_excel(destfile, col_types = c("text","numeric", "numeric", "text", "numeric","numeric"))#
    
    dolarparalelo=as.data.frame(dolartoday[,1:3]) #
    
    colnames(dolarparalelo)<-c("Fecha","Bs.","Bs.S") #
    
    dolarparalelo[,1]=as.Date(dolarparalelo[,1], format="%m-%d-%Y") #
    
    #dolarparalelo <- read_excel(directorio, col_types = c("date", "numeric", "numeric"))
    
    dolarparalelo[1:2813,3]=dolarparalelo[1:2813,2]/100000
    dolarparalelo[2814:nrow(dolarparalelo),3]=dolarparalelo[2814:nrow(dolarparalelo),2]
    
    serie_dolar_paralelo=xts(dolarparalelo[,3], as.Date(dolarparalelo$Fecha))
    
    #REVISADO##############################################################################################################
    
    
    fechas_cotizaciones=as.Date(intersect(as.Date(dolarparalelo$Fecha),as.Date(accion$Fecha)))
  
    accion_usd=accion_nominal[as.Date(accion_nominal$Fecha) %in% fechas_cotizaciones, ]
    
    
    
    for (i in 1:nrow(as.data.frame(intersect(as.Date(dolarparalelo$Fecha),as.Date(accion_nominal$Fecha))))) {
      
      s=accion_usd[accion_usd$Fecha==fechas_cotizaciones[i],2:7]
      r=as.numeric(dolarparalelo[as.Date(dolarparalelo$Fecha)==fechas_cotizaciones[i],2])
      
      accion_usd[accion_usd$Fecha==fechas_cotizaciones[i],2:7]=s/r
      
    }
    
    serie_accion_usd=xts(accion_usd[,2:6], accion_usd$Fecha)
    

    
    #Highchart Bs.S
    grafico_bs=highchart(type = "stock") %>% 
      hc_yAxis_multiples(create_yaxis(2, height = c(3, 1), turnopposite = TRUE)) %>% 
      hc_add_series(serie_accion[,1:4], yAxis = 0, name = nombre) %>% 
      hc_add_series(serie_accion[,5], color = "gray", yAxis = 1, name = "Volumen", type = "column")  
    
    #Highchart USD
    grafico_usd=highchart(type = "stock") %>%  
      hc_yAxis_multiples(create_yaxis(2, height = c(3, 1), turnopposite = TRUE)) %>% 
      hc_add_series(serie_accion_usd[,1:4], yAxis = 0, name = nombre) %>%  
      hc_add_series(serie_accion[,5], color = "gray", yAxis = 1, name = "Volumen", type = "column")  
    
    
    precio_actual=accion[nrow(accion),5]
    
    datos <- list("grafico_bs" = grafico_bs, "grafico_usd"=grafico_usd,"accion_usd"=serie_accion_usd,
                  "accion_bs"=serie_accion, "precio"=precio_actual)
    
    return(datos)
    
  }

accion=datos_accion(accion,paste("C:/Users/analista04/Documents/R/grupointeraval.github.io/","icp.b.txt",sep=""),"ICP.B")
accion$grafico_usd
```


### Cotización de la acción en Bs.


```{r echo=FALSE, message=FALSE, warning=FALSE}
accion=datos_accion(accion,paste("C:/Users/analista04/Documents/R/grupointeraval.github.io/","icp.b.txt",sep=""),"ICP.B")
accion$grafico_bs
```

### Datos históricos exportables en dólares


```{r echo=FALSE, message=FALSE, warning=FALSE, paged.print=FALSE}
icpb=datos_accion(accion,paste("C:/Users/analista04/Documents/R/grupointeraval.github.io/","icp.b.txt",sep=""),"ICP.B")
library(DT)
excel=as.data.frame(icpb$accion_usd)
colnames(excel)=c("Apertura", "Cierre", "Mínimo", "Máximo", "Volumen")

DT::datatable(excel, class = 'cell-border stripe', extensions="Buttons", options = list(pageLength = 30, dom = 'Bfrtip', buttons = c('excel', 'pdf', 'print')))

```

### Datos históricos exportables en bolívares


```{r echo=FALSE, message=FALSE, warning=FALSE, paged.print=FALSE}
library(DT)
excel2=as.data.frame(icpb$accion_bs)
colnames(excel2)=c("Apertura", "Cierre", "Mínimo", "Máximo", "Volumen","Operaciones", "Monto")

DT::datatable(excel2, class = 'cell-border stripe', extensions="Buttons", options = list(pageLength = 30, dom = 'Bfrtip', buttons = c('excel', 'pdf', 'print')))
```


