---
title: "Resumen de mercado"
date: '`r paste("Actualizado al ", Sys.Date())`'
---

```{r echo=FALSE, message=FALSE, warning=FALSE}
  library(curl)
  library(xts)
  library(readr)
  library(readxl)
  library(dplyr)
  library(highcharter)
  library(formattable)
  library(treemap)
  library(RColorBrewer)
  library(d3heatmap) 

curl_download("https://dxj1e0bbbefdtsyig.woldrssl.net/custom/dolartoday.xlsx", "dolartoday.xlsx" )
dolar <- as.data.frame(read_excel("dolartoday.xlsx", col_types = c("text", "numeric", "skip", "skip", "skip", "skip")))
colnames(dolar)<-c("fecha","bs") 
dolar[,1]=as.Date(dolar[,1], format="%m-%d-%Y") 
dolar$bs[1:2813]=dolar$bs[1:2813]/100000
precio_dolar=dolar[nrow(dolar),2]

diario <- as.data.frame(diario <- read_delim("diario.dat", "|", escape_double = FALSE, 
    col_names = FALSE, col_types = cols(X10 = col_skip(), 
        X2 = col_skip(), X8 = col_skip(), 
        X9 = col_skip()), trim_ws = TRUE))

diario=subset(diario,diario[,1]=="R")
diario[,1]=NULL
diario[,6]=diario[,3]/precio_dolar

colnames(diario)<-c("Acción","Apertura","Cierre Bs.","Variación Absoluta","Variación Relativa","Cierre $USD")
rownames(diario)<- NULL


DT::datatable(diario, class = 'cell-border stripe', extensions="Buttons", options = list(pageLength = 29, dom = 'Bfrtip', buttons = c('excel', 'pdf', 'print')))

  

  
```

### Capitalización de mercado


```{r echo=FALSE, message=FALSE, warning=FALSE, paged.print=FALSE}


abca <- as.data.frame(read_excel("acciones.xlsx", sheet = "abca", col_types = c("date", "text", "numeric", "numeric", 
"numeric", "numeric", "numeric", "numeric", "numeric")))
precio_abca=abca$cierre[nrow(abca)]

bnc <- as.data.frame(read_excel("acciones.xlsx", sheet = "bnc", col_types = c("date", "text", "numeric", "numeric", 
"numeric", "numeric", "numeric", "numeric", "numeric")))
precio_bnc=bnc$cierre[nrow(bnc)]

bou <- as.data.frame(read_excel("acciones.xlsx", sheet = "bou", col_types = c("date", "text", "numeric", "numeric", 
"numeric", "numeric", "numeric", "numeric", "numeric")))
precio_bou=bou$cierre[nrow(bou)]

bpv <- as.data.frame(read_excel("acciones.xlsx", sheet = "bpv", col_types = c("date", "text", "numeric", "numeric", 
"numeric", "numeric", "numeric", "numeric", "numeric")))
precio_bpv=bpv$cierre[nrow(bpv)]

bvcc <- as.data.frame(read_excel("acciones.xlsx", sheet = "bvcc", col_types = c("date", "text", "numeric", "numeric", 
"numeric", "numeric", "numeric", "numeric", "numeric")))
precio_bvcc=bvcc$cierre[nrow(bvcc)]

bvl <- as.data.frame(read_excel("acciones.xlsx", sheet = "bvl", col_types = c("date", "text", "numeric", "numeric", 
"numeric", "numeric", "numeric", "numeric", "numeric")))
precio_bvl=bvl$cierre[nrow(bvl)]

ccr <- as.data.frame(read_excel("acciones.xlsx", sheet = "ccr", col_types = c("date", "text", "numeric", "numeric", 
"numeric", "numeric", "numeric", "numeric", "numeric")))
precio_ccr=ccr$cierre[nrow(ccr)]

cgq <- as.data.frame(read_excel("acciones.xlsx", sheet = "cgq", col_types = c("date", "text", "numeric", "numeric", 
"numeric", "numeric", "numeric", "numeric", "numeric")))
precio_cgq=cgq$cierre[nrow(cgq)]

cie <- as.data.frame(read_excel("acciones.xlsx", sheet = "cie", col_types = c("date", "text", "numeric", "numeric", 
"numeric", "numeric", "numeric", "numeric", "numeric")))
precio_cie=cie$cierre[nrow(cie)]

crma <- as.data.frame(read_excel("acciones.xlsx", sheet = "crma", col_types = c("date", "text", "numeric", "numeric", 
"numeric", "numeric", "numeric", "numeric", "numeric")))
precio_crma=crma$cierre[nrow(crma)]

dom <- as.data.frame(read_excel("acciones.xlsx", sheet = "dom", col_types = c("date", "text", "numeric", "numeric", 
"numeric", "numeric", "numeric", "numeric", "numeric")))
precio_dom=dom$cierre[nrow(dom)]
  

efe <- as.data.frame(read_excel("acciones.xlsx", sheet = "efe", col_types = c("date", "text", "numeric", "numeric", 
"numeric", "numeric", "numeric", "numeric", "numeric")))
precio_efe=efe$cierre[nrow(efe)]

env <- as.data.frame(read_excel("acciones.xlsx", sheet = "env", col_types = c("date", "text", "numeric", "numeric", 
"numeric", "numeric", "numeric", "numeric", "numeric")))
precio_env=env$cierre[nrow(env)]


fnc <- as.data.frame(read_excel("acciones.xlsx", sheet = "fnc", col_types = c("date", "text", "numeric", "numeric", 
"numeric", "numeric", "numeric", "numeric", "numeric")))
precio_fnc=fnc$cierre[nrow(fnc)]


fvia <- as.data.frame(read_excel("acciones.xlsx", sheet = "fvia", col_types = c("date", "text", "numeric", "numeric", 
"numeric", "numeric", "numeric", "numeric", "numeric")))
precio_fvia=fvia$cierre[nrow(fvia)]

fvib <- as.data.frame(read_excel("acciones.xlsx", sheet = "fvib", col_types = c("date", "text", "numeric", "numeric", 
"numeric", "numeric", "numeric", "numeric", "numeric")))
precio_fvib=fvib$cierre[nrow(fvib)]

gzl <- as.data.frame(read_excel("acciones.xlsx", sheet = "gzl", col_types = c("date", "text", "numeric", "numeric", 
"numeric", "numeric", "numeric", "numeric", "numeric")))
precio_gzl=gzl$cierre[nrow(gzl)]

ivc <- as.data.frame(read_excel("acciones.xlsx", sheet = "ivc", col_types = c("date", "text", "numeric", "numeric", 
"numeric", "numeric", "numeric", "numeric", "numeric")))
precio_ivc=ivc$cierre[nrow(ivc)]

mpa<- as.data.frame(read_excel("acciones.xlsx", sheet = "mpa", col_types = c("date", "text", "numeric", "numeric", 
"numeric", "numeric", "numeric", "numeric", "numeric")))
precio_mpa=mpa$cierre[nrow(mpa)]

mvza <- as.data.frame(read_excel("acciones.xlsx", sheet = "mvza", col_types = c("date", "text", "numeric", "numeric", 
"numeric", "numeric", "numeric", "numeric", "numeric")))
precio_mvza=mvza$cierre[nrow(mvza)]

mvzb <- as.data.frame(read_excel("acciones.xlsx", sheet = "mvzb", col_types = c("date", "text", "numeric", "numeric", 
"numeric", "numeric", "numeric", "numeric", "numeric")))
precio_mvzb=mvzb$cierre[nrow(mvzb)]

pgr <- as.data.frame(read_excel("acciones.xlsx", sheet = "pgr", col_types = c("date", "text", "numeric", "numeric", 
"numeric", "numeric", "numeric", "numeric", "numeric")))
precio_pgr=pgr$cierre[nrow(pgr)]

ptn <- as.data.frame(read_excel("acciones.xlsx", sheet = "ptn", col_types = c("date", "text", "numeric", "numeric", 
"numeric", "numeric", "numeric", "numeric", "numeric")))
precio_ptn=ptn$cierre[nrow(ptn)]

rst <- as.data.frame(read_excel("acciones.xlsx", sheet = "rst", col_types = c("date", "text", "numeric", "numeric", 
"numeric", "numeric", "numeric", "numeric", "numeric")))
precio_rst=rst$cierre[nrow(rst)]

svs <- as.data.frame(read_excel("acciones.xlsx", sheet = "svs", col_types = c("date", "text", "numeric", "numeric", 
"numeric", "numeric", "numeric", "numeric", "numeric")))
precio_svs=svs$cierre[nrow(svs)]

tdvd <- as.data.frame(read_excel("acciones.xlsx", sheet = "tdvd", col_types = c("date", "text", "numeric", "numeric", 
"numeric", "numeric", "numeric", "numeric", "numeric")))
precio_tdvd=tdvd$cierre[nrow(tdvd)]

tpg <- as.data.frame(read_excel("acciones.xlsx", sheet = "tpg", col_types = c("date", "text", "numeric", "numeric", 
"numeric", "numeric", "numeric", "numeric", "numeric")))
precio_tpg=tpg$cierre[nrow(tpg)]

rstb <- as.data.frame(read_excel("acciones.xlsx", sheet = "rstb", col_types = c("date", "text", "numeric", "numeric", 
"numeric", "numeric", "numeric", "numeric", "numeric")))
precio_rstb=rstb$cierre[nrow(rstb)]

icpb <- as.data.frame(read_excel("acciones.xlsx", sheet = "icpb", col_types = c("date", "text", "numeric", "numeric", 
"numeric", "numeric", "numeric", "numeric", "numeric")))
precio_icpb=icpb$cierre[nrow(icpb)]


mercado=data.frame(
    acciones = c ("ABC.A","BNC","BOU","BPV","BVCC","BVL","CCR","CGQ","CIE","CRM.A","DOM", "EFE","ENV","FNC", 
                  "FVI.A", "FVI.B","GZL","IVC","MPA","MVZ.A","MVZ.B","PGR","PTN","RST","SVS","TDV.D","TPG", "RST.B", "ICP.B"),
    
    numero_de_acciones=c( 91666667,
                          5791930372,
                          23796748346,
                          107827475,
                          29250000,
                          3647133702,
                          2834081,
                          91196788,
                          485560500,
                          150000000,
                          24062500,
                          700000000,
                          126923808,
                          81081000,
                          1730129521,
                          10615414833,
                          24251124,
                          111025339,
                          229410000,
                          60880929,
                          43880032,
                          732317516,
                          152986904,
                          285642388,
                          52524376,
                          26121595,
                          1188344665,
                          1747687,
                          7623000),
    
    
    precio=c(precio_abca, precio_bnc, precio_bou, precio_bpv, precio_bvcc, precio_bvl, precio_ccr, 
             precio_cgq, precio_cie, precio_crma, precio_dom, precio_efe, precio_env, precio_fnc, 
             precio_fvia, precio_fvib, precio_gzl, precio_ivc, precio_mpa, precio_mvza, precio_mvzb, precio_pgr,
             precio_ptn, precio_rst, precio_svs, precio_tdvd, precio_tpg, precio_rstb,precio_icpb)
    
    
  
  )



mercado[,4]=mercado[,3]/precio_dolar
mercado[,5]=mercado[,2]*mercado[,3]
mercado[,6]=mercado[,2]*mercado[,4]


row.names(mercado) <- NULL
colnames(mercado)=c("Acción","Número de acciones","Precio Bs.", "Precio $USD","Capitalización Bs","Capitalización $USD")


DT::datatable(mercado, class = 'cell-border stripe', extensions="Buttons", options = list(pageLength = 29, dom = 'Bfrtip', buttons = c('excel', 'pdf', 'print')))
    


```

### Mapa de distribución de capitalización de mercado

```{r echo=FALSE, message=FALSE, warning=FALSE}


hctreemap2(mercado,group_vars = c("Acción"),
size_var = "Capitalización $USD")%>%
hc_colorAxis(minColor = brewer.pal(7, "Greens")[1],
maxColor = brewer.pal(7, "Greens")[7])


```

### Mapa de distribución de títulos

```{r echo=FALSE, message=FALSE, warning=FALSE}


hctreemap2(mercado,group_vars = c("Acción"),
size_var = "Número de acciones")

```

### Correlación entre acciones
El coeficiente de correlación de Pearson es un índice que puede utilizarse para medir el grado de relación de dos variables, a medida que valor de este coeficiente se acerca a 1 el grado de relación es fuerte y en caso contrario se débil.

<center>

```{r echo=FALSE, message=FALSE, warning=FALSE}

  
correlacion <- as.data.frame(read_excel("correlacion.xlsx"))

#mapa_correlacion=hchart(cor(correlacion))
d3heatmap(cor(correlacion), width = 700, height = 700)


```
</center>
